# 新三板公司股本确认时点

提问人：hxd520s 时间：2016-04-06 17:34:14
公司为新三板挂牌公司， 2015 年 12 月，公司召开临时股东大会，同意公司的实收资本由人民币10,000.00万元增加至人民币15,000.00万元。截至 2015 年 12 月 25 日止，已收到缴纳的新增注册资本（股本）合计人民币5,000.00万元，均为货币出资。此次实收资本变更业经会计师事务所审验，并于 2015 年 12 月 31 日出具验资报告。截至 2015 年 12 月 31 日中国证券登记结算中心有限责任公司北京分公司尚未变更登记。请问 2015 年 12 月 31 日财务报表中股本应确认的金额是15,000.00万元还是10,000.00万元？

回答人：chenyiwei
此问题的关键在于判断股转公司的“批准”是类似于证监会对IPO的实质性审核（其结果存在较大不确定性）还是仅仅是一个登记程序（程序性问题，基本不存在不确定性）。如果属于前者，则在获得核准之前，应将所收到的募集资金确认为其他应付款；如果属于后者，则在收到投资者缴纳的股款之后，即可确认为股本和资本公积。 根据全国中小企业股份转让系统有限责任公司发布的《股份公司申请在全国中小企业股份转让系统公开转让、定向发行股票的审查工作流程》、《全国中小企业股份转让系统挂牌公司定向发行备案业务指南》等文件规定，挂牌公司应当在股票发行验资完成后的 10 个转让日内，向全国股份转让系统公司接收申请材料的服务窗口提交规定的文件，全国股份转让系统公司对提交的文件进行审查并反馈所发现的问题，全国股份转让系统公司对文件审查后出具股份登记函，送达公司并送交中国证券登记结算有限责任公司和主办券商，公司据此向中国结算办理股份登记。从上述流程看，我们理解股转系统在这一过程中的审核是实质性的审查，其结果存在不确定性（如，近期对一些以私募股权投资为主业的新三板挂牌公司的定向增发，虽然股款已收到，但股转系统基于监管政策的相关考虑，一直不出具股份登记函，导致最终能否获准增发存在不确定性；
又如，近期股转系统对以“补充流动资金”为目的的定增要求补充说明进一步信息；等等），因此对通过股转系统审查前已经收到的股款应确认为负债（其他应付款），到获得股转系统出具的股份登记函后，再转为股本和资本公积。相应地，符合冲减发行溢价条件的发行费用应暂时仍在资产方挂账，到确认股本和资本公积增加时，再冲减资本公积。

提问人：hxd520s 时间：2016-04-07 09:13:52
那陈老师 在审计报告出具前 已获取了确认函 在资产负载表日是否可以确认为股本呢？

回答人：chenyiwei
不可以，期后获得股份登记函是非调整事项。

提问人：hxd520s 时间：2016-04-08 11:34:49
资产负债表日后调整事项，是指对资产负债表日已经存在的情况提供了新的或进一步证据的事项。如果资产负债表日及所属会计期间存在某种情况，但当时并不知道其存在或者不能知道确切结果，资产负债表日后发生的事项能够证实该情况的存在或者确切结果，则该事项属于资产负债表日后事项中的调整事项。 资产负债表日投资款已缴存，但不确定股份登记是否能够审批通过，资产负债表日后获取股份登记函证实投资款的结果，为什么不是日后调整事项呢？

回答人：chenyiwei
取得股份登记函是确认股本的必备要件，但截至资产负债表日尚未取得该登记函，取得登记函是资产负债表日后新出现的情况。

提问人：19860208 时间：2016-04-08 12:38:35
陈老师，那是否和 验资准则 有一定的出入？验资准则得适时更新了。

回答人：chenyiwei
是。验资准则早已不适用于当前情况，因为现在的验资主要目的早已不是为了工商登记，而是满足其他需求，在此情况下，随着主要需求的改变，验资的程序、取证要求和报告要求等也应相应调整。